【裁判字號】    92,訴,114
【裁判日期】    920430
【裁判案由】    毒品危害防制條例
【裁判全文】
臺灣臺中地方法院刑事判決                          九十二年度訴字第一一四號
    公  訴  人  臺灣苗栗地方法院檢察署檢察官
    被      告  甲○○
    選任辯護人  陳呈雲律師
右列被告因違反毒品危害防制條例案件，經檢察官提起公訴（臺灣苗栗地方法院檢察
署九十一年度毒偵緝字第五五號、九十一年度毒偵字第四四八號），及移
（臺灣臺中地方法院檢察署九十一年度毒偵字第九四二○號），嗣經臺灣苗栗地方法
院判決移
    主  文
甲○○連續施用第一級毒品，累犯，處有期徒刑拾月。扣案之第一級毒品海洛因貳包
（合計淨重壹點肆伍公克、包裝重零點肆參公克），均沒收銷燬之；又連續施用第二
級毒品，累犯，處有期徒刑伍月。扣案之玻璃吸食器肆支，紙片捌張，及分裝袋拾貳
只，均沒收；應執行有期徒刑壹年貳月，扣案之第一級毒品海洛因貳包（合計淨重壹
點肆伍公克、包裝重零點肆參公克），均沒收銷燬之，扣案之玻璃吸食器肆支，紙片
捌張，及分裝袋拾貳只，均沒收。
    事  實
一、甲○○曾因違反槍砲彈藥刀械管制條例及麻醉藥品管理條例案件，經臺灣高等法
    院臺中分院於民國八十三年二月十八日，以八十二年度上訴字第三九三三號判處
    有期徒刑一年四月、四月，應執行有期徒刑一年六月，復經最高法院於八十三年
    五月二十五日，以八十三年度臺上字第二七二三號駁回上訴，而告確定。又因違
    反麻醉藥品管理條例案件，經本院於八十六年七月三日，以八十六年度易字第三
    六六五號判處有期徒刑六月確定。經接續執行後，已於八十八年二月四日執行完
    畢。另因施用毒品案件，經本院以八十九年度毒聲字第七一五四號裁定送勒戒處
    所觀察、勒戒後，認無繼續施用毒品傾向，業經臺灣臺中地方法院檢察署檢察官
    於八十九年十二月十六日，以八十九年度毒偵字第七六一三號，為不起訴處分確
    定。猶不知悔改，基於施用第一級毒品海洛因及第二級毒品甲基安非他命之概括
    犯意，自九十一年二月底（起訴書誤載為九十年十二月底）起，至九十二年三月
    二十四日晚上某時許（起訴書誤載為二十八日）止，在臺中市北屯區○○○街九
    三巷五號二樓住處，以將第一級毒品海洛因捲入香煙內，再點火吸食之方式，施
    用第一級毒品海洛因多次；另自九十年六月底起，至九十一年三月二十四日晚上
    某時許（起訴書誤載為二十八日）止，以將第二級毒品甲基安非他命置於玻璃吸
    食器內，下方用火加熱，吸食霧化氣體之方式，施用第二級毒品甲基安非他命多
    次。嗣先後於九十年八月三十日晚上八時四十分許、九十一年三月二十八日晚上
    八時三十五分許，分別為警在苗栗縣三義鄉西湖村二八號「西湖汽車旅館」三二
    ○號房、國道一號中山高速公路北向一六二公里處（臺中縣后里鄉）查獲，並扣
    得第一級毒品海洛因二包（合計淨重一．四五公克、包裝重○．四三公克），及
    甲○○所有供其施用第二級毒品甲基安非他命所用之玻璃吸食器四支，紙片八張
    ，及分裝袋十二只。嗣經臺灣苗栗地方法院於九十一年三月二十九日，以九十一
    年度毒聲字第二八七號裁定送勒戒處所觀察、勒戒後，認有繼續施用毒品之傾向
    。
二、案經內政部警政署國道公路警察局第三警察隊報請臺灣臺中地方法院檢察署檢察
    官呈請臺灣高等法院臺中分院檢察署檢察長令轉由臺灣苗栗地方法院檢察署檢察
    官，暨經苗栗縣警察局苗栗分局報請臺灣苗栗地方院檢察署檢察官偵查起訴；復
    經臺灣臺中地方法院檢察署檢察官自動檢舉後，移送臺灣苗栗地方法院併案審理
    ，嗣經臺灣苗栗地方法院判決移送本院審理。
    理  由
一、(1)、訊據被告甲○○對於：曾於右揭時地，連續以上開方式，分別施用第一級毒
    品海洛因及第二級毒品甲基安非他命多次。嗣先後為警查獲，並扣得上開證物之
    事實，坦承不諱，核與證人林永明、吳永青二人分別於警詢時之證述相符，並有
    搜索扣押筆錄、鑑定通知書各一紙在卷可稽。且被告先後經員警及管理員分別採
    取其尿液送驗，結果分呈甲基安非他命陽性反應及安非他命、嗎啡陽性反應，有
    彰化縣衛生局煙毒尿液檢驗成績書、苗栗縣衛生局煙毒尿液檢驗成績書、臺灣苗
    栗看守所受觀察勒戒人尿檢體送驗名冊各一紙在卷可稽。此外，復有第一級毒品
    海洛因二包（合計淨重一．四五公克、包裝重○．四三公克），玻璃吸食器四支
    ，紙片八張，及分裝袋十二只扣案可資佐證，是被告之自白應與事實相符。(2)、
    又被告因施用毒品案件，經本院以八十九年度毒聲字第七一五四號裁定送勒戒處
    所觀察、勒戒後，認無繼續施用毒品傾向，業經臺灣臺中地方法院檢察署檢察官
    於八十九年十二月十六日，以八十九年度毒偵字第七六一三號，為不起訴處分確
    定等情，有臺灣臺中地方法院檢察署刑案資料查註紀錄表、臺灣高等法院被告全
    國前案紀錄表各一紙，不起訴處分書各一份在卷可參。(3)、再者，被告經臺灣苗
    栗地方法院於九十一年三月二十九日，以九十一年度毒聲字第二八七號裁定送勒
    戒處所觀察、勒戒後，認有繼續施用毒品之傾向等情，亦有該刑事裁定一份，臺
    灣苗栗看守所九十一年四月十日苗所衛字第○九一○○○一四二一號函檢附之有
    無繼續施用毒品傾向證明書一紙在卷可參。綜上，本件事證明確，被告於五年以
    內再犯施用第一、二級毒品，經裁定送勒戒處所觀察、勒戒後，認有繼續施用毒
    品之傾向之犯行堪予認定。
二、(1)、核被告所為，係分犯毒品危害防制條例第十條第一項施用第一級毒品罪與同
    法條第二項施用第二級毒品罪。被告持有上開第一級毒品海洛因及第二級毒品甲
    基安非他命之低度行為，已分別為其施用第一級毒品海洛因及第二級毒品甲基安
    非他命之高度行為所吸收，均不另論罪。被告先後所為數次施用第一級毒品海洛
    因及第二級毒品甲基安非他命之行為，均時間緊接，各觸犯構成要件相同之罪，
    顯係基於概括犯意為之，均為連續犯，應依刑法第五十六條規定，各論以一罪，
    並各加重其刑。再者，被告曾因違反槍砲彈藥刀械管制條例及麻醉藥品管理條例
    案件，經臺灣高等法院臺中分院於八十三年二月十八日，以八十二年度上訴字第
    三九三三號判處有期徒刑一年四月、四月，應執行有期徒刑一年六月，復經最高
    法院於八十三年五月二十五日，以八十三年度臺上字第二七二三號駁回上訴，而
    告確定。又因違反麻醉藥品管理條例案件，經本院於八十六年七月三日，以八十
    六年度易字第三六六五號判處有期徒刑六月確定。經接續執行後，已於八十八年
    二月四日執行完畢，有臺灣臺中地方法院檢察署刑案資料查註紀錄表、臺灣高等
    法院被告全國前案紀錄表各一紙在卷可按。其於五年以內再犯本件有期徒刑以上
    之罪，為累犯，應依刑法第四十七條規定，各加重其刑，並依法各遞加重之。被
    告所犯上開二罪，犯意各別，罪名不同，應予分論併罰。(2)、爰審酌：被告正值
    壯年，專科畢業，竟不思向上，迭次施用毒品，其犯罪手段尚屬平和，所為除殘
    害自己外，固未實際侵害他人之權益，然仍屬有害國本，施用第一級毒品海洛因
    及第二級毒品甲基安非他命之期間已屬長期，暨犯罪後坦承犯行，態度良好等一
    切情狀，量處如主文所示之刑，並定其應執行之刑。(3)、末查：扣案之第一級毒
    品海洛因二包（合計淨重一．四五公克、包裝重○．四三五公克），應依毒品危
    害防制條例第十八條第一項前段規定，予以宣告沒收銷燬之。另扣案之玻璃吸食
    器四支，紙片八張，及分裝袋十二只，均係被告所有，且供其施用第二級毒品甲
    基安非他命所用之物等情，業據被告供承在卷，應依刑法第三十八條第一項第二
    款規定，予以宣告沒收。
三、臺灣臺中地方法院檢察署檢察官以九十一年度毒偵字第九四二○號移送併案審理
    部分，與經公訴人以九十一年度毒偵字第四四八號起訴部分，經核係屬同一事實
    ，本院自應併予審理，附予敘明。
據上論斷，應依刑事訴訟法第二百九十九條第一項前段，毒品危害防制條例第十條第
一項、第二項、第十八條第一項前段、第二十條第三項前段，刑法第十一條、第五十
六條、第四十七條、第三十八條第一項第二款、第五十一條第五款，判決如主文。
中      華      民      國      九十二      年      四    月    三十    日
                                    臺灣臺中地方法院刑事第六庭
                                        法  官  唐  敏  寶
右正本證明與原本無異。
如不服本判決，應於送達後十日內向本院提出上訴狀（須附繕本），上訴於臺灣高等
法院臺中分院。
                                        書記官
中      華      民      國      九十二      年      四    月    三十    日
附錄論罪科刑法條
毒品危害防制條例第十條：
施用第一級毒品者，處六月以上五年以下有期徒刑。
施用第二級毒品者，處三年以下有期徒刑。


司法院資訊處製作；財團法人民間司法改革基金會備份。
